【裁判字號】    99,易,1042
【裁判日期】    990730
【裁判案由】    竊盜
【裁判全文】
臺灣高雄地方法院刑事判決              99年度易字第1042號
公  訴  人  臺灣高雄地方法院檢察署檢察官
被      告  丙○○
            丁○○
            戊○○
上列被告等因竊盜案件，經檢察官提起公訴（99年度偵字第9851
號），本院判決如下：
    主  文
丙○○犯結夥竊盜罪，累犯，處有期徒刑拾月。
戊○○犯結夥竊盜罪，處有期徒刑捌月。
丁○○公訴不受理。
    事  實
一、丙○○前因公共危險案件，經本院判處有期徒刑5 月確定，
    甫於民國98年1 月15日易科罰金執行完畢。詎仍不知悔改，
    竟與丁○○（99年6 月14日歿）、戊○○共同基於意圖為自
    己不法所有之犯意聯絡，於99年3 月15日12時45分許，由丙○○駕駛車牌號碼YE-5838 號自小客車（車主登記為陳仁達
    ）搭載丁○○、戊○○前往乙○○位在高雄縣杉林鄉集來村
    通仙巷150 號住處（侵入住宅部分未據告訴），徒手竊取乙○○所有，置於該住處房間內之冷氣機及割草機各1 台，得
    手後欲駕車載運上開財物離開時，為乙○○之鄰居甲○○發
    現後通知乙○○到場，並報警處理，當場起獲冷氣機及割草
    機各1 台。
二、案經高雄縣政府警察局旗山分局報請臺灣高雄地方法院檢察
    署檢察官偵查起訴。
    理  由
壹、證據能力部分
    被告以外之人，於審判外之言詞或書面陳述，除法律有規定
    者外，不得作為證據，刑事訴訟法第159 條第1 項定有明文
    。本件證人乙○○、甲○○2 人於警詢中所為陳述（警卷第
    17至18、19至20頁），均屬於審判外之陳述，而被告丙○○
    等3 人復爭執上開陳述之證據能力（99審易1769卷第36頁）
    ，且查無例外得以之作為證據之各種情形，是其等警詢中所
    為之陳述應無證據能力。
貳、有罪部分
    訊據被告丙○○供稱案發當日有開車載丁○○、戊○○到案
    發地點，並在現場房間內之床墊上發現一腳印與伊所穿拖鞋
    之鞋底紋路相同等語，被告戊○○則供稱案發當日是由丙○○開車載伊與丁○○到案發現場等語，惟均矢口否認有結夥
    三人以上竊盜之犯行，被告丙○○辯稱伊當天是經杉林鄉公
    所派遣到案發現場附近之公墓割草，以易服社會勞動，伊與
    丁○○、戊○○到達現場時，冷氣機、割草機就放在客廳地
    上，且現場床墊上之鞋印，並非伊所有，伊並未行竊云云；
    被告戊○○則辯稱伊當日是到現場附近公墓割草，以易服社
    會勞動，伊與丙○○、丁○○到達現場時，冷氣機、割草機
    就放在客廳地上，伊並未行竊云云。經查：
一、上揭犯罪事實，業據證人即被害人乙○○於本院審理時具結
    證稱當天是鄰居甲○○打電話告知有人到家中行竊，到場後
    發現被告3 人在現場，且冷氣機已遭從房間鐵架上拆下搬到
    客廳、割草機則被從房間搬到客廳等語（本院卷第74至77頁
    ），核與證人甲○○於本院審理時具結證稱案發當時先發現
    被告3 人將車停在乙○○住處門口，後車廂放著冷氣機、割
    草機各1 台，遂打電話通知乙○○，到場時被告3 人又將冷
    氣機、割草機從車上搬下放在客廳等語（本院卷第69至73頁
    ）相符。而證人乙○○、甲○○與被告丙○○、丁○○、戊○○素不相識，衡情應無設詞構陷被告3 人之理，是證人乙○○、甲○○之上揭證述內容，應堪採信。
二、被告丙○○、戊○○雖均辯稱：當天是杉林鄉公所派到公墓
    割草，經過案發現場，順道前往割草，並無竊取冷氣機、割
    草機之犯行云云。惟查，杉林鄉公所當日是要派遣被告丙○○、戊○○到杉林鄉第九公墓除草，業據被告丙○○、丁○○於警詢時供述在卷（警卷第8 、10頁），而案發現場距離
    該公墓約有300 公尺遠乙節，復據被告戊○○於警詢時供述
    在卷（警卷第15頁），是被告丙○○、戊○○辯稱當時是路
    過該處順道前去該處割草，是否值採，即非無疑。又被告丙○○另辯稱案發現場床墊上之鞋印並非伊所有云云。惟查，
    從卷附照片顯示，案發現場房間內床墊上所發現之鞋印，清
    晰可見與被告丙○○案發當日所穿拖鞋之鞋印相符（警卷第
    31 頁 ），是被告丙○○辯稱該鞋印非伊所有云云，顯與事
    實不符，不值採信。被告丙○○、戊○○另辯稱未將冷氣機
    從房間鐵架上拆下云云。惟查，冷氣機被發現時已遭從房間
    鐵架上拆下放在客廳乙節，業經證人乙○○、甲○○於本院
    審理時具結證述在卷（本院卷第77、70頁），且有卷附現場
    照片4 幀（警卷第28頁）可稽，而該冷氣機於案發前一日尚
    在房間鐵架上，復據證人乙○○於本院審理時具結證述在卷
    （本院卷第77頁），是被告丙○○、戊○○辯稱未將冷氣機
    從房間鐵架上拆下云云，顯與事實不符，難以令人採信。
三、此外復有高雄縣政府警察局旗山分局搜索扣押筆錄（警卷第
    22至26頁）、贓物認領保領單（警卷第27頁）、查獲現場照
    片26幀（警卷第28至38頁）在卷可稽。綜上所述，被告丙○○、戊○○上揭所辯，均不足採。是本件被告丙○○、戊○○與丁○○結夥竊盜之犯行，均事證明確，堪以認定，應依
    法論科。
四、按竊取行為是否既遂，應以其已否移入自己實力支配之下為
    區別之標準，而非以是否已搬運上車或已否移出室外為斷（
    最高法院76年度台上字第3530號判決要旨參照）。本件被告
    等人雖尚未將所竊得之冷氣機、割草機載離案發現場，然已
    從被害人乙○○原置放之房間鐵架上拆下，及從房間內搬運
    至客廳放置準備載走，顯已置於被告等人實力支配之下，而
    屬既遂。是核被告丙○○、戊○○所為，均係犯刑法第321
    條第1 項第4 款之結夥竊盜罪。被告丙○○、戊○○與丁○○，就上揭竊盜犯行，均有犯意聯絡及行為分擔，應論以共
    犯。起訴書認被告3 人上揭所為，係共犯刑法第320 條第1
    項之竊盜罪嫌，尚有未洽，然其基本社會事實既為同一，本
    院自得依法變更起訴法條，併此敘明。又被告丙○○有事實
    欄所列犯罪前科紀錄，有臺灣高等法院被告前案紀錄表在卷
    可稽，於受有期徒刑執行完畢後，5 年內故意再犯本案有期
    徒刑以上之罪，構成累犯，應依刑法第47條第1 項規定加重
    其刑。
五、爰審酌被告丙○○、戊○○利用易服勞動之機會，趁機竊取
    他人財物，漠視他人財產法益，且犯後自警詢、偵訊，迄本
    院審理時一再否認犯行，毫無悔意，本應嚴懲，惟念及被告
    等人所竊取之財物價值非鉅（共約1 萬6 千元），且所竊得
    之財物業經被害人乙○○領回，亦有卷附贓物認領保管單1
    紙（警卷第27頁）可稽，及其等犯罪之動機、目的、手段等
    一切情狀，分別量處如主文所示之刑，以資懲儆。
參、公訴不受理部分
一、公訴意旨另以：被告丁○○與丙○○、戊○○共同基於意圖
    為自己不法所有之犯意聯絡，於99年3 月15日12時45分許，
    由丙○○駕駛車牌號碼YE-583 8號自小客車搭載丁○○、戊○○，前往乙○○位在高雄縣杉林鄉集來村通仙巷150 號住
    處，徒手竊取乙○○所有之冷氣機及割草機各1 台等語，因
    認被告丁○○涉犯刑法第321 條第1 項第4 款之結夥竊盜罪
    嫌。
二、按被告死亡者，法院應諭知不受理之判決，刑事訴訟法第30
    3 條第5 款定有明文。經查，被告丁○○業於99年6 月14日
    死亡，有卷附戶役政連結作業系統查詢資料（本院卷第53頁
    ）在卷可稽，揆諸前開說明，爰不經言詞辯論，逕為諭知不
    受理之判決。
據上論斷，應依刑事訴訟法第299 條第1 項前段、第303 條第5
款、第300 條、第307 條，刑法第321 條第1 項第4 款、第28條
、第47條第1 項，判決如主文。
本案經檢察官魏豪勇到庭執行職務。
中    華    民    國    99    年     7    月    30    日
                  刑事第六庭    法  官  曾仁勇
以上正本證明與原本無異。
如不服本判決應於收受本判決後10日內向本院提出上訴書狀，並
應敘述具體理由，如未敘述上訴理由者，應於上訴期間屆滿後20
日內補提理由書狀於本院（均須按他造當事人之人數附繕本）「
切勿逕送上級法院」。
中    華    民    國    99    年     7    月    30    日
                                書記官  王紀芸
附錄：本案論罪科刑之法條
中華民國刑法第321條第1項第4款
犯竊盜罪而有左列情形之一者，處6 月以上、5 年以下有期徒刑
：
四、結夥三人以上而犯之者。

司法院資訊處製作；財團法人民間司法改革基金會備份。
